臺灣新北地方法院三重簡易庭民事判決
110年度重簡字第2140號
原      告  蔡益峰  
被      告  林宜樺  

上列當事人間請求侵權行為損害賠償事件，本院於民國111年1月
20日言詞辯論終結，判決如下：
　　主　    文
一、被告應給付原告新臺幣（下同）35,246元，及自民國110 年
    12月23日起至清償日止，按年息5 ％計算之利息。
二、原告其餘之訴駁回。
三、訴訟費用由被告負擔19％，餘由原告負擔。
四、本判決原告勝訴部分得假執行。
　　事實及理由
一、原告主張：
　　緣原告駕駛車牌號碼000-0000號車輛（下稱系爭車輛），於
    民國110年4月12日4時33分許，沿新北市板橋區館前西路西
    往東方向行駛至館前西路與中山路一段路口迴轉至館前西路
    時，遭被告駕駛車牌號碼000-0000號之機車撞擊，致系爭車
    輛受損，經維修估價，需163,777元之維修費用（含零件80,
    324元、工資83,453元），並有26,000元之價值減損，而系
    爭車輛車主蔡長榮並已將損害賠償之請求權讓與原告。為此
    ，爰依民法第184條第1項前段、第191條之2 、第196條等規
    定，提起本件訴訟。並聲明：被告應給付原告189,777元及
    自起訴狀繕本送達之翌日起至清償日止，按年息5 ％計算之
    利息等語。
二、被告則以：原告請求金額過高，伊無法負荷，並聲明：請求
    駁回原告之訴。
三、本院之判斷：
　㈠原告主張上開事實，業據其提出估價單、調解通知書、中華
    民國汽車鑑價協會110年度豐字第092號函（下稱車價鑑定函
    ）、行車執照、系爭車輛照片、新北市政府警察局道路交通
    事故當事人登記聯單、債權讓與證明書等件在卷可佐（本院
    卷第15至31頁、第85、87頁），核與本院職權向新北市政府
    警察局板橋分局調取之系爭事故調查卷宗所附資料相符，且
    被告到庭亦不否認曾與系爭車輛發生碰撞，又依前開爭事故
    調查卷宗卷附調查紀錄表記載，被告於受警詢時自承：「我
    沿館前西路左轉往中山路一段行駛內側，綠燈，對方行駛在
    我前方，不清楚他是否有打方向燈，以為他要直行，我從對
    方左側行駛直行時，對方突然左轉，車頭與對方左前車身碰
    撞」等語，堪認被告有疏未注意車前狀態之過失，是被告就
    系爭車輛毀損應負損害賠償責任，堪以認定。至就被告稱原
    告請求過高，無法負擔乙節，屬履行能力問題，不影響其依
    侵權行為法律關係所負之責任，尚難作為免除債務之事由。
　㈡按不法毀損他人之物者，被害人得請求賠償其物因毀損所減
    少之價額，民法第196條定有明文。依原告提出之車價鑑定
    函可知，系爭車輛於發生系爭事故後，減損價值約為26,000
    元，故原告可請求系爭車輛貶損價值之損失為26,000元。又
    按請求賠償物被毀損所減少之價額，雖得以修復費用為估定
    標準，但以必要者為限（例如修理材料以新品換舊品，應予
    折舊）。查被告因前開過失肇致本件車禍，並致系爭車輛受
    有損害等情，已如前述，則被告自應就系爭車輛損害負賠償
    責任。本件原告支出之修復費用163,777元，含零件80,324
    元、工資83,453元（本院卷第15頁）。又系爭車輛係97年10
    月出廠此有行車執照可參（見本院卷第85頁），依行政院所
    頒固定資產耐用年數表及固定資產折舊率之規定，非運輸業
    用客車、貨車之耐用年數為5年，依定率遞減法每年折舊369
    /1000，其最後1年之折舊額，加歷年折舊累積額，總和不得
    超過該資產成本原額9/10，是其殘值為1/10，且固定資產提
    列折舊採用定率遞減法則者，以1年為計算單位，其使用期
    限未滿1年者，按實際使用之月數相當於全年之比例計算之
    ，不滿1月者，以1月計。系爭車輛自出廠日97年10月，迄本
    件車禍發生時即110年4月12日，已使用逾5年，則材料扣除
    折舊後之價值應為資產成本額之1/10，即8,032元（計算式
    如下：80,324元×1/10＝8,032元，元以下四捨五入），另關
    於工資，因無折舊之問題，是以系爭車輛之必要修復費用為
    91,485元（計算式：折舊後之零件8,032元＋工資83,453元＝9
    1,485元）。準此，原告得請求必要之修復費用及價值減損
    之總額為117,485元（計算式：修復費用91,485元＋價值減損
    26,000元＝117,485元)。
　㈢次按損害之發生或擴大，被害人與有過失者，法院得減輕賠
    償金額，或免除之，民法第217條第1項定有明文。又汽車迴
    車前，應暫停並顯示左轉燈光或手勢，看清無來往車輛，並
    注意行人通過，始得迴轉。道路交通安全規則第106條第5款
    亦定有明文。經查，系爭事故被告固有未注意車前狀態之過
    失，惟依前開爭事故調查卷宗卷附調查報告表（二）記載：
    「34初步分析研判　個別：乙○○：06（未依規定讓車）；甲
    ○○：23（未注意車前狀態）。主要：乙○○：06」，復經本院
    當庭勘驗系爭事故路口監視器畫面及系爭車輛行車紀錄器畫
    面，亦可發現系爭車輛於系爭事故路口迴車前，並未暫停以
    注意是否有往來車輛，而逕為急左轉，而致系爭車輛與被告
    所騎乘之機車發生碰撞，則系爭車輛之駕駛人乙○○就其損害
    之發生或擴大亦有過失。本院審酌被告、原告之過失情形及
    原因力大小，應負擔之過失責任分別為30％、70％，經過失相
    抵後，原告得訴請被告賠償之金額為46,994元（計算式：11
    7,485元×30％＝35,246元，元以下四捨五入）。
　㈣末按遲延之債務，以支付金錢為標的者，債權人得請求依法
    定利率計算之遲延利息；應付利息之債務，其利率未經約定
    ，亦無法律可據者，週年利率5％；給付無確定期限者，債務
    人於債權人得請求給付時，經其催告而未為給付，自受催告
    時起，負遲延責任。其經債權人起訴而送達訴狀，與催告有
    同一之效力，民法第203條、第233條第1項前段、第229條第
    2項亦分別定有明文。從而，原告本於保險代位、侵權行為
    之法律關係，請求被告給付自起訴狀繕本送達被告翌日即11
    0年12月23日（本院卷第65頁）起至清償日止，按年息5％計
    算之利息，與上開規定，核無不合，應予准許。
四、綜上所述，原告依債權讓與及侵權行為之法律關係，請求被
    告給付35,246元，及自110年12月23日起至清償日止，按年
    息5％計算之利息，為有理由，應予准許。逾此部分請求，則
    屬無據，爰予駁回。
五、本件係就民事訴訟法第427條第1項訴訟適用簡易程序所為被
    告敗訴之判決，依同法第389條第1項第3款規定，應依職權
    宣告假執行。原告陳明願供擔保，請准宣告假執行，無非係
    促請本院依職權為假執行之發動，自無為准駁諭知之必要。
六、訴訟費用負擔之依據：民事訴訟法第79條。
中    華    民    國   111    年    2     月    10    日
                  三重簡易庭  法  官  王凱俐
以上正本係照原本作成。
如不服本判決，應於送達後20日內，向本院提出上訴狀並表明上
訴理由，如於本判決宣示後送達前提起上訴者，應於判決送達後
20日內補提上訴理由書（須附繕本）。
如委任律師提起上訴者，應一併繳納上訴審裁判費。
中    華    民    國   111    年    2     月    10    日
                              書記官  林穎慧